臺灣臺北地方法院民事裁定　　　　　　　100年度聲字第396號
聲　請　人　沈禾珍
相　對　人　富陽建設股份有限公司
法定代理人　彭乾業
上列當事人間聲請停止停止執行事件，本院裁定如下：
    主  文
聲請人供擔保新臺幣壹拾萬元後，本院一００年度司執字第四八
七一七號執行事件之強制執行程序，於本院一００年度簡上字第
一七八號事件判決確定前應暫予停止。
    理  由
一、聲請意旨略以：相對人以本院99年度司票字第3604號本票裁
    定為執行名義，聲請查封拍賣伊所有之房地，經本院以100
    年度司執字第48717 號受理在案，然伊對上開執行名義，業
    向本院提起確認本票債權不存在訴訟，案列100 年度簡上字
    第178 號，雙方就該本票債權仍涉訟中，若上開財產逕遭拍
    賣，恐將難以回復原狀，影響伊之權益，爰依法聲請停止本
    件強制執行等語。
二、按發票人主張本票係偽造、變造者，於前條裁定送達後20日
    內，得對執票人向為裁定之法院提起確認之訴。發票人證明
    已依前項規定提起訴訟時，執行法院應停止強制執行。但得
    依執票人聲請，許其提供相當擔保，繼續強制執行，亦得依
    發票人聲請，許其提供相當擔保，停止強制執行。發票人主
    張本票債權不存在而提起確認之訴不合於第1 項之規定者，
    法院依發票人聲請，得許其提供相當並確實之擔保，停止強
    制執行，非訟事件法第195 條定有明文。又法院定擔保金額
    而准許停止強制執行之裁定者，係備供債權人因停止執行所
    受損害之賠償，其數額應依標的物停止執行後，債權人未能
    即時受償或利用該標的物所受之損害額，或其因另供擔保強
    制執行所受之損害額定之（最高法院91年度台抗字第429 號
    裁定意旨參照）。
三、經查：
  (一)聲請人以其向本院提起確認本票債權不存在之訴為理由（案
    列：100 年度簡上字第178 號），聲請裁定停止100 年度司
    執字第48717 號執行事件之強制執行程序，業據提出本院民
    事執行處100 年7 月6 日北院木100 司執榮字第48717 號函
    、交屋協議書為證，並經本院調閱100 年度司執字第48717
    號民事執行卷宗、本院100 年度簡上字第178 號民事卷宗查
    閱無訛，上開確認本票債權不存在之訴既尚未確定，核與非
    訟事件法第195 條第3 項規定相符，應認本件聲請停止強制
    執行程序，為有理由，應予准許。
  (二)相對人係執本院99年度司票字第3604號民事裁定、99年度審
    抗字第142 號民事裁定及其確定證明書為執行名義，向本院
    聲請強制執行，請求聲請人給付新臺幣（下同）90萬7,500
    元，及自民國97年11月3 日起至清償日止，按年息5 ％計算
    之利息，執行標的為聲請人名下坐落台北市○○區○○段1
    小段278 地號土地及其上門牌台北市○○區○○街208 巷78
    弄6 號房屋。本件相對人已查封執行標的物，本可藉由拍賣
    程序，對其上開債權及利息部分獲得清償，但因聲請人提起
    確認本票債權不存在之訴而停止執行程序，相對人可能遭受
    之損害應為無法即時因強制執行滿足其債權期間所生之利息
    損失。又本件聲請人所提確認本票債權不存在之訴所得之利
    益未逾150 萬元，係不得上訴第三審之事件，參考各級法院
    辦案期限實施要點規定，第二審通常訴訟程序事件之辦案期
    限為2 年，則聲請人聲請停止執行所應提供擔保金額，應依
    前開執行債權額按年息5 ％計算至本院100 年度簡上字第
    178 號確定終結時為適當（民法第203 條參照），即相對人
    因聲請人聲請停止執行可能遭受之損害約9 萬750 元（計算
    式：907,500 ×5 ％×2 ＝9,0750），本院審酌上情，認本
    件聲請人應供擔保金10萬元後，始得停止上開強制執行程序
    。
四、依強制執行法第18條第2項，裁定如主文。
中    華    民    國   100    年    7     月    22    日
                  民事第四庭    法  官  胡宏文
以上正本係照原本作成。
如對本裁定抗告須於裁定送達後10日內向本院提出抗告狀，並繳
納抗告費新臺幣1,000元。
中    華    民    國   100    年    7     月    22    日
                                書記官  湯郁琪